ACORDAO-COMPLETO-2351971

ACÓRDÃO DE RELAÇÃO

ACÓRDÃO DE RELAÇÃO 3469/2019 ATA 13/2019 - PRIMEIRA CÂMARA

Acórdão 3469/2019-TCU-Primeira Câmara
Os Ministros do Tribunal de Contas da União ACORDAM, por unanimidade, de acordo com os pareceres emitidos nos autos:
com fundamento nos arts. 1º, inciso I, 16, inciso II, 18 e 23, inciso II, da Lei 8.443/1992, c/c os arts. 1º, inciso I, 143, inciso I, alínea "a", 208 e 214, inciso II, do Regimento Interno/TCU, em julgar regulares com ressalva, em face das falhas apontadas, as contas de Paulo Roberto Andrade Costa (XXX.989.455-XX) ; Ana Elisa Correia Fernandes (XXX.778.335-XX) ; Nilson Barros Santos (XXX.104.835-XX) ; e Dielson Tadeu Barreto Leite (XXX.213.475-XX) , dando-lhes quitação;
com fundamento nos arts. 1º, inciso I, 16, inciso I, 17 e 23, inciso I, da Lei 8.443/1992 c/c os arts. 1º, inciso I, 143, inciso I, alínea "a", 207 e 214, inciso I, do Regimento Interno/TCU, em julgar regulares as contas dos demais responsáveis, dando-lhes quitação plena;
dar ciência deste acórdão, juntamente com a instrução (peça 41) , ao Núcleo Estadual do Ministério da Saúde em Sergipe e à Controladoria Regional da União no Estado de Sergipe, sem prejuízo das medidas a seguir.
1. Processo TC-Processo 027.473/2017-1 (PRESTAÇÃO DE CONTAS - Exercício: 2016) 
	1.1. Responsáveis: Ana Elisa Correa Fernandes (XXX.778.335-XX) ; Dielson Tadeu Barreto Leite (XXX.213.475-XX) ; Dinorá Melo Franco (XXX.714.495-XX) ; Erick Athayde (XXX.172.107-XX) ; Geofrancio de Jesus Reis (XXX.858.865-XX) ; José Fonseca (XXX.305.635-XX) ; Nilson Barros Santos (XXX.104.835-XX) ; Paulo Roberto Andrade Costa (XXX.989.455-XX) ; Valquiria Gomes Andrade (XXX.109.885-XX) 
	1.2. Órgão: Núcleo Estadual do Ministério da Saúde no Estado de Sergipe
	1.3. Relator: Ministro Bruno Dantas
	1.4. Representante do Ministério Público: Procuradora-Geral Cristina Machado da Costa e Silva
	1.5. Unidade Técnica: Secretaria de Controle Externo da Saúde (SecexSaude) .
	1.6. Representação legal: não há.
	1.7. Dar ciência ao Núcleo Estadual do Ministério da Saúde em Sergipe (NEMS/SE) que:
	1.7.1. nos termos do § 4º do art. 7º da Instrução Normativa-TCU 78/2018, os responsáveis que derem causa ao descumprimento dos prazos previstos nos incisos I, II e III desse artigo estarão sujeitos às sanções previstas no inciso II do art. 58 da Lei 8.443/1992, sem prejuízo de outras que se revelarem pertinente, de ordem administrativa, civil ou penal, previstas no ordenamento jurídico (constatação 1.1.1.1 do Relatório CGU 201700843) ;
	1.7.2. nos casos de convênios que tenham por objeto a compra de equipamento/MAterial permanente, a exemplo do que ocorreu com os Convênios Siconv 757792/2011, 793407/2013, 801794/2014, 811871/2014, 811932/2014 e 811949/2014, a simples aquisição dos bens, sem que reste comprovado a instalação e o uso nos respectivos estabelecimentos/unidades de saúde, não representa o cumprimento dos objetivos pactuados, conforme assente no condutor do Acórdão 2201/2016-TCU-Primeira Câmara (relatoria do Ministro José Múcio Monteiro) (constatação 3.1.1.1 do Relatório CGU 201700843) ;
	1.7.3. as deficiências encontradas na fiscalização dos contratos de prestação dos serviços de vigilância, copeiragem e locação de veículos com motoristas, em afronta ao caput do art. 67 da Lei 8.666/1993, se não sanadas, poderão dar ensejo a possível responsabilização subsidiária da administração pública por encargos trabalhistas gerados pelo inadimplemento das empresas terceirizadas, no caso de restar caracterizada conduta omissiva ou comissiva por parte dessa fiscalização (constatação 3.2.1.1 do Relatório CGU 201700843) .

Primeira Câmara

Ana Elisa Correa Fernandes (XXX.778.335-XX); Dielson Tadeu Barreto Leite (XXX.213.475-XX); Dinorá Melo Franco (XXX.714.495-XX); Erick Athayde (XXX.172.107-XX); Geofrancio de Jesus Reis (XXX.858.865-XX); José Fonseca (XXX.305.635-XX); Nilson Barros Santos (XXX.104.835-XX); Paulo Roberto Andrade Costa (XXX.989.455-XX); Valquiria Gomes Andrade (XXX.109.885-XX)

BRUNO DANTAS

não há.

PRESTAÇÃO DE CONTAS (PC)

Secretaria de Controle Externo da Saúde (SecexSaude).